【裁判字號】    99,小上,42
【裁判日期】    990528
【裁判案由】    給付貨款
【裁判全文】
臺灣板橋地方法院民事裁定              99年度小上字第42號
上  訴  人  基智室內裝修有限公司
法定代理人  甲○○
被上訴人    臺灣佛雅有限公司
法定代理人  乙○○
上列當事人間請求給付貨款事件，上訴人對於中華民國99年3 月
23日本院板橋簡易庭98年度板小字第3609號第一審判決提起上訴
，本院裁定如下：
    主  文
上訴駁回。
第二審訴訟費用新臺幣壹仟伍佰元由上訴人負擔。
    理  由
一、按對於小額程序之第一審裁判之上訴，非以其違背法令為理
    由，不得為之，民事訴訟法第436 條之24第2 項定有明文。
    所謂判決違背法令，係指判決不適用法規或適用不當者而言
    。且依同法第436 條之25規定，上訴狀內應記載上訴理由，
    並表明原判決所違背之法令及其具體內容，以及依訴訟資料
    可認為原判決有違背法令之具體事實，上訴狀或理由書如未
    依此項方法表明者，即難認為已對小額訴訟第一審判決之違
    背法令有具體之指摘；又上訴理由如僅引用於原審所提出之
    攻擊防禦方法作為上訴理由，應認為未對原審判決有何具體
    之指摘，不得謂已合法表明上訴理由，其上訴均難認為合法
    。再者，小額訴訟事件之第二審程序不得提出新攻擊防禦方
    法，民事訴訟法第436 條之28前段規定甚明。
二、本件上訴人係對於小額訴訟之第一審判決提起上訴，核其上
    訴理由狀所載指陳：(一)被上訴人請求之新臺幣（下同）46,5
    56元，迄今未提出清單或計算書，上訴人無從確認金額是否
    正確。(二)被上訴人為上訴人施工或所提供之材料有諸多瑕疵
    ，經上訴人計算後，應扣除如附表所示之款項等語，並提出
    請款單、減帳明細、報價單、收款對帳單、統一發票、瑕疵
    相片、信函、上訴人函文及存證信函等件影本為證（見本院
    卷上訴狀後附之書證）。經查，本件上訴理由中除上訴人主
    張貨款應減價為30,243元部分，係於原審言詞辯論終結前所
    提出之攻擊防禦方法（見原審卷第11頁）外，上訴人並未具
    體指出原審判決有如何違背法令情事，更未指明原審判決所
    違反之法令條項或其內容以及依訴訟資料有何判決違背法令
    之具體事實，參諸前開說明，自不得謂已合法表明上訴理由
    。至於上訴人主張被上訴人施工或所提供之材料有諸多瑕疵
    ，應扣除如附表所示之款項及上開請款單等書證，核屬新攻
    擊防禦方法之提出，依民事訴訟法第436 條之28之規定，於
    小額訴訟事件之第二審程序不得提出，本院就此新攻擊防禦
    方法，自不得予以審究。從而，本件上訴，顯難認為合法，
    爰不經言詞辯論，逕予駁回其上訴。
三、依民事訴訟法第436 條之32第2 項、第444 條第1 項前段、
    第95條、第78條，裁定如主文。
中    華    民    國    99    年    5     月    28    日
                  民事第二庭審判長法  官  陳麗玲
                                  法  官  連育群
                                  法  官  張筱琪
以上正本證明與原本無異。
本裁定不得抗告。
中    華    民    國    99    年    5     月    28    日
                                  書記官  連思斐

司法院資訊處製作；財團法人民間司法改革基金會備份。
